# 请教陈老师：借款利率

提问人：llcwing 时间：2010-06-17 16:47:38
陈老师，您好！
公司有些向外国银行的借款，但利率只有1%或向政府部门的零利率借款，利率远低于正常利率，对于这些账款是否需要用摊余成本去计量呢？

回答人：chenyiwei
摊余成本法是一种会计方法，与折现率是否明显低于市场利率无关。如果交易对方并非关联方，则可以按照实际借款利率进行摊余成本核算。